# 请教陈版主，对赌未完成，退回股利如何处理？

提问人：15652374923 时间：2023-02-15 13:38:18
公司发行股份收购了子公司A公司，截至 2022 年，对赌到期，业绩未完成，除按照约定支付业绩补偿款外，还需退回持股期间分配的现金股利，现金股利不作为业绩补偿款的抵减项，请问这部分退回股利改如何处理，是否可以作为分红的逆操作，收回时借：银行存款，贷：利润分配？如果类比业绩补偿款，作为损益事项，本来属于公司税后收益分配的部分又面临重复纳税，感觉不太合理。请指教。

回答人：chenyiwei
由于该“退回股利”的安排与或有对价（业绩补偿）是一揽子交易，故退回的现金股利也应作为业绩补偿款的一部分计入损益。